臺灣桃園地方法院民事判決
110年度勞訴字第4號
原      告  黃玉梅  
訴訟代理人  魏敬峯律師
被      告  昊天宮  
法定代理人  陳連松  
訴訟代理人  鍾若琪律師
上列當事人間請求給付資遣費等事件，本院於民國110年12月28
日言詞辯論終結，判決如下：
    主      文
一、被告應給付原告新臺幣206,914元，及自民國109年7月18日
    起至清償日止，按週年利率百分之5計算之利息。
二、被告應提繳新臺幣200,664元至原告勞工退休金專戶。
三、被告應開立非自願離職證明書予原告。
四、訴訟費用由被告負擔百分之35，餘由原告負擔。
五、本判決第一、二項得假執行，但被告如分別以新臺幣206,91
    4元、200,664元為原告預供擔保，得免為假執行。
六、原告其餘之訴及假執行之聲請均駁回。　
    事實及理由
壹、程序方面：
    按訴狀送達後，原告不得將原訴變更或追加他訴，但擴張或
    減縮應受判決事項之聲明者，不在此限，民事訴訟法第255
    條第1 項第3 款定有明文。查，本件原告原起訴聲明為：㈠㈠
    、被告應給付原告新台幣（下同）686,788元及自起訴狀繕
    本送達翌日起至清償日止，按週年利率5%計算之利息。㈡、
    被告應提繳318,312元至原告勞工退休金專戶。㈢、被告應開
    立離職原因為「依勞動基準法（下稱勞基法）第14條第1項
    」規定之非自願離職證明書。㈣、願供擔保，請准宣告假執
    行。嗣原告於民國110年12月24日以書狀將其㈠聲明變更為：
    被告應給付原告888,433元，及自起訴狀繕本送達翌日起至
    清償日止，按週年利率5%計算之利息。查原告所為之變更，
    核屬基於同一事實而擴張應受判決事項之聲明，依前揭規定
    ，應予准許。
貳、實體方面：
一、原告主張：原告自90年3月27日起於被告處擔任會計一職，
    每月薪資為29,000元，上班時間為8時至18時，年終獎金1個
    月，每年固定領取13個月。被告自99年起至108年間（除101
    年有1名會計及2名廟祝外），均由原告與1名廟祝共同分攤
    廟祝之工作，原告兼職廟祝期間之薪資，係以廟祝薪資÷30
    日÷2人×當月日數。嗣被告於109年5月8日以原告處理帳務出
    現眾多問題，而認無法勝任為由，終止兩造僱傭關係，然此
    係違法解雇，故原告於109年5月27日調解時，則依勞基法第
    14條第1項第6款之規定，終止兩造僱傭契約。故原告應得請
    求被告給付之金額分別如下：㈠資遣費：原告應適用勞工退
    休金新制計算資遣費，原告適用新制年資為99年1月1日起至
    109年5月27日，共10年又147日，依勞退條例第12條第1項規
    定，原告得請求資遣費為150,921元。㈡特休未休：原告自90
    年3月27日起受雇於被告，原告自105年至109年共有76日特
    別休假未使用，被告給付原告特別休假之薪資補償共73,466
    元（計算式：29,000÷30×76＝73,466）。㈢休息日及例假日上
    班之加班費：依104年至109年之行事曆可知，原告休息日上
    班日數為234日，被告應給付休息日加班費為355,680元【計
    算式：（2小時×4/3＋6小時5/3）×120元×234日＝355,680】
    。而原告於例假日上班日數為260日，是被告應給付例假日
    加班費為251,333元【計算式：29,000元÷30日×260日＝251,3
    33元】。㈣國定假日未休之加班費：原告國定假日共計59日
    未休假，故被告應給付此部分薪資共計為57,033元（計算式
    ：29,000÷30×59＝57,033）㈤提繳勞工退休金：被告自99年1
    月起至109年5月為止，均未依照原告實際薪資為退休金之提
    繳，短少之勞工退休金共計318,312元，計算方式如附表一
    所示。綜上，被告應給付原告888,433元及提撥318,312元，
    並應開立非自願離職證明書，為此，爰依勞基法及勞動契約
    之法律關係提起本件訟，並聲明：如前開變更後聲明所示。
二、被告則以：
㈠、原告擔任會計期間對於信士鄧淑榮、范瑀芳、黃秀英等人樂
    捐金額與樂捐功德牌上記載不符，收取之金額明顯短少，被
    告於109年5月8日召開昊天宮109年度第六屆管理監察委員會
    第一次聯席會議（下爭聯席會）詢問原告，原告自承短收樂
    捐金額，使被告陷於錯誤而將不實之金額刻印在樂捐功德牌
    上，原告此舉已嚴重違反被告內部之作業規則，是被告於10
    9年5月8日依勞基法第12條第1項第4款合法終止兩造勞動契
    約，原告自不得向被告請求資遣費。
㈡、就特休未休部分：勞基法第38條第4項關於雇主應發給勞工未
    休特別休假工資之規定，係自106年1月1日施行，且原告未
    舉證105年度前尚有可歸責被告之事由，致特別休假未休，
    況依原告繕寫之行事曆紀錄，就特別休假原告105年間已休8
    .5日、106年度已休3日，原告卻未扣除。另被告對於原告主
    張107至109年尚有46日特別休假未休一情不爭執，加計106
    年尚有12日之特別休假，是原告自106年至109年未使用之特
    休應為58日，故原告請求特休未休之工資應為56,067元部分
    （計算式：29000÷30×58＝56067）。
㈢、休息日出勤之加班費：因參拜之信徒多於週休二日或國定假
    日前往參拜，故被告與原告協議每週六、日及國定假日為原
    告固定出勤日，原告得於週一至週五間任擇2日為休假日，
    此已徵得原告之同意並已施行多年，且原告如遇家中有事無
    法在勤時，係委請林阿星、黃本源、陳惠連或何信峰代為看
    顧辦公室，是原告主張月休4日，請求休息日上班之加班費
    並無理由。
㈣、國定假日加班費：原告如出勤日適逢國定假日，亦得於週一
    至週五間自行排定休假，且依勞動部104年4月23日勞動調1
    字第1040130697號函釋意旨，兩造自得約定將國定假日挪移
    至其他工作日，此均已徵得原告之同意，且原告如無法到勤
    ，亦會委由他人代班出勤，是原告請求國定假日未休之加班
    費，應無理由。　　　　
㈤、提繳勞工退休金部分：原告主張之提繳退休金之方式係以本
    薪、年終，再加上加班費為計算。而原告所領之加班費是兼
    任廟祝工作之額外加給，惟原告實際上並未負責廟祝的工作
    ，故就提繳部分應以原告本薪29,000元為計算。
㈥、並聲明：①原告之訴駁回。②如受不利判決，願供擔保，請准
    免為假執行之宣告。
三、兩造對於原告自90年3月27日起任職至109年5月8日，任職期
    間平均月薪為29,000元等情，均不爭執，原告主張其並無勞
    基法第12條懲戒性解僱之事由，故被告解僱並未合法，原告
    自得依勞基法第14條第1項第6款終止兩造勞動契約，並請求
    被告給付資遣費、休息日及國定假日加班之工資、未休特別
    休假之工資，及因而需補提繳之勞工退休金等語，經被告以
    前揭情詞置辯。是本件爭點厥為：㈠被告依勞基法第12條第1
    項第4款終止勞動契約是否合法？㈡如被告終止不合法，則原
    告依勞基法第14條第1項第6款規定終止勞動契約？原告得向
    被告請求之金額為若干？㈢原告得請求被告補提繳金額為若
    干？分述如下：
㈠、被告依勞基法第12條第1項第4款終止勞僱契約是否合法？
　１按勞工有違反勞動契約或工作規則，情節重大者，雇主得不
    經預告終止契約，勞動基準法第12條第1項第4款定有明文。
    所謂「情節重大」，係屬不確定之法律概念，不得僅就雇主
    所訂工作規則之名目條列是否列為重大事項作為決定之標準
    ，須勞工違反工作規則之具體事項，客觀上已難期待雇主採
    用解僱以外之懲處手段而繼續其僱傭關係，且雇主所為之懲
    戒性解僱與勞工之違規行為在程度上須屬相當，方符合上開
    勞基法規定之「情節重大」之要件。則勞工之違規行為態樣
    、初次或累次、故意或過失違規、對雇主及所營事業所生之
    危險或損失、勞雇間關係之緊密程度、勞工到職時間之久暫
    等，均為是否達到懲戒性解僱之衡量標準（最高法院95年度
    台上字第2465號判決意旨參照）
　２被告主張係於109年4月16日調查原告之電腦，始發現信士鄧
    淑榮、范瑀芳、黃秀英等人所樂捐之金額與刻印於功德牌上
    之金額不符，原告收取金額顯有短少，而有浮刻金額之情，
    此舉嚴重違反內部作業規則，且屬情節重大云云。經查，證
    人林阿興到庭證稱：被告之支出傳票、感謝狀均由其親自蓋
    印，三個月要監帳一次，由出納、會計、財務長、常監、主
    委審核等語（見本院卷一第448頁），是被告之各項帳務均
    由專人定期加以控管、監帳，且被告對於樂捐款項與原告記
    載於帳冊內之款項數額相符乙節並無疑義，是縱信士鄧淑榮
    、范瑀芳及黃秀英等人樂捐之實收金額與樂捐功德牌上所刻
    印之金額不符，樂捐功德牌上之金額確有浮刻等情，然原告
    此舉雖恐有欺瞞神明之虞，而實難認原告有何侵占被告款項
    之舉。加以，被告迄今未提出被告工作規則或有關於樂捐功
    德牌刻字之刻字期間、有無刻字級距或得否減免等相關規定
    ，以實其說。再佐以證人陳惠連證稱：辦理超渡法會時，伊
    曾報名5人卻僅繳交4人之報名費等語（見本院卷一第450頁
    ），是被告確實有給予主委部分超渡法會報名費減免之情，
    故要難僅以原告於功德牌上浮刻樂捐金額乙節，即遽認原告
    已違反勞動契約或工作規則，且情節重大。是被告辯稱依勞
    基法第12條第1項第4款解僱原告，與法尚有未合。再查，依
    系爭聯席會會議紀錄所載，會議中臨時動議要求更換原告之
    原因為：不配合業務推動、業務推展不順利、經常挑撥離間
    ，影響團隊和諧等情，故被告主委要求原告遵守①配合業務
    ；②謹言慎行，不得到處放話等兩要求；然經原告否認上情
    ，被告主委即進行更換原告之表決，表決結果為無人支持原
    告留任，被告即當場解僱原告等情，此有系爭聯席會會議記
    錄、臨時動議提案單在卷可稽（見勞專調卷第79至81頁），
    核與被告於本院第一次訊問庭中即坦承係因原告不配合廟務
    、且在廟裡滋事糾紛，而決定解僱原告等語相符（見勞專調
    卷第141頁），應認被告係認原告未配合被告業務之推動，
    以及挑撥委員間情感等事由，要求原告改進，卻遭原告否認
    ，即當場解僱原告，綜上。被告解僱之原因應係上開兩事由
    ，而上開事由核與勞基法第12條第1項第4款之規定顯有未合
    。綜上等情，原告上開所為，雖有所不妥之處，惟並未造成
    被告財產上實際損害，亦難認已達情節重大之程度，故被告
    主張依勞基法第12條第1項第4款終止兩造之勞動契約，即難
    認有理。
㈡、承上，被告解僱不合法，原告依勞基法第14條第1項第6款規
    定終止勞動契約，得向被告請求之金額為若干？
  １按雇主違反勞動契約或勞工法令，致有損害勞工權益之虞者
    ，勞工得不經預告終止契約，勞基法第14條第1項第6款定有
    明文。本件被告依勞基法第12條第1項第4款不經預告終止兩
    造之勞動契約，既經本院認定違法如前，則被告上開終止勞
    動契約之行為，係損害原告之權益至明，是原告自得依勞基
    法第14條第1項第6款之規定，不經預告終止兩造之勞動契約
    ，是原告主張於勞資爭議調解時之109年5月27日為終止勞動
    契約之日，自屬有據。
　２原告得請求之金額如下：
　⑴資遣費：
　　按雇主依前條終止勞動契約者，應依下列規定發給勞工資遣
    費：一、在同一雇主之事業單位繼續工作，每滿一年發給相
    當於一個月平均工資之資遣費。二、依前款計算之剩餘月數
    ，或工作未滿一年者，以比例計給之。未滿一個月者以一個
    月計；此規定於勞工依勞動基準法第14條之規定終止契約時
    準用之；勞工適用本條例之退休金制度者，適用本條例後之
    工作年資，於勞動契約依勞動基準法第11條、第13條但書、
    第14條及第20條或職業災害勞工保護法第23條、第24條規定
    終止時，其資遣費由雇主按其工作年資，每滿一年發給二分
    之一個月之平均工資，未滿一年者，以比例計給；最高以發
    給六個月平均工資為限，不適用勞動基準法第17條之規定。
    勞動基準法第17條第1 項、第14條第4 項、勞工退休金條例
    第12條第1 項分別定有明文。經查，原告既已合法終止兩造
    勞動契約，已如前述，且兩造同意以29,000元計算原告平均
    薪資，再依改制前行政院勞工委員會98年9月8日勞動1字第0
    980130696號公告要旨，傳教機構雇用之勞工，自99年1月1
    日起適用勞動基準法。故原告年資之起算日應為99年1月1日
    ，又原告任職至109年5月27日，年資為10年4個月又26天，
    新制資遣基數為【5+25/124】，原告得請求被告給付之資遣
    費為150,847元，逾此部分，應予駁回。
　⑵休息日、國定假日上班加班費：  
    兩造對於原告出勤無須打卡一情，均不爭執，故本件並無原
    告任何出勤記錄以供本院審酌，是原告主張休息日或國定假
    日均有出勤乙節，已非無疑。再查，證人何信峯於本院證述
    ：原告如要請假會告知伊，伊就幫忙看管辦公室，幫忙收香
    火錢，幫忙開收據等語（見本院卷一第443頁），核與證人
    林阿星證稱：原告有事，渠會免費代班，幫忙看管辦公室及
    保管信士之捐款等語相符（見本院卷一第447頁），復酌以
    證人陳惠連之證述：原告可自行決定是否要請假，有時會找
    其代班，其就幫忙看管辦公室、接電話等語大致相符（見本
    院卷一第449頁），益徵原告可自行調配休息日，甚可自主
    決定當日是否出勤，如臨時有事亦可委託上開證人等幫忙代
    班等情觀之，要難認原告主張其全年無休息日或國定假日等
    情為真。末查，依原告登載之支出總帳簿可知（見勞專調卷
    第85至89頁），其上各月份摘要項目均有記載「職員黃玉梅
    無休假補貼及加班」，並支付原告13050至14983元不等之金
    額，此金額約莫為係原告半個月之薪資，佐以證人何信峯於
    本院具結證稱：伊認為多領的半個月，就是伊的加班費。廟
    祝工作僅需1人為之，伊會在開廟門前完成，原告從未做過
    廟祝之工作等語（見本院卷一第443、445頁），如依證人所
    述，原告並未從事廟祝之工作，被告每月多為給付之半月薪
    資不無係補貼原告加班費之可能，是縱認原告有於休息日或
    國定假日出勤加班，被告亦已以半個月之薪資予以補償，足
    認原告每月多領取之半個月工資中，已包含無休假之加班費
    ，則原告於本件另行請求被告給付休息日、國定假日加班費
    ，應屬無據，不能准許。
  ⑶特別休假未休：
　①按雇主經徵得勞工同意於休假日工作者，工資應加倍發給，
    勞基法第39條定有明文。足見勞基法第38條所定之特別休  
    假制度，乃係以回復勞工身心疲勞及保障勞工社會、文化生
    活為目的，令勞工於休假日休息為原則，而非使勞工藉此增
    加工資。故解釋上須以勞工因雇主業務需要，致其特別休假
    未能休畢，始得請求給予該特別休假工資；若雇主未要求勞
    工於休假日工作，勞工自不得請求雇主於休假日受領其勞務
    給付，並給付加班之工資（最高法院110年度台上字第811號
    民事判決意旨參照）。
　②原告主張自99年1月1日起適用勞基法，由105年起至109年之
    任職期間應有76日特別休假，被告應給付原告73,466元云云
    。被告則辯以：原告就105年間特別休假未休，應舉證有何
    可歸責被告之事由致原告無法休假；就106年部分，依原告
    之記載，已休息3日，特別休假僅餘12日；另不爭執107年、
    108年及109年間尚各有15日、15日及16日之特別休假等語置
    辯。經查，揆諸上開最高法院判決意旨可知，勞基法第38條
    所定特別休假制度，乃係以回復勞工身心疲勞及保障勞工社
    會、文化生活為目的，而非使勞工藉此增加工資。雇主倘非
    因有工作需要且經徵得勞工同意者外，自應以休假為原則。
    故解釋上須以勞工因業務需要，致其特別休假未能休畢，始
    得請求給予該特別休假工資。是本件原告請求105年間特別
    休假之工資，自應由原告就無法休假之事由負舉證責任。惟
    原告自始並未提出任何可歸責被告致原告無法休畢特別休假
    之事證，本院認原告就105年特別休假之舉證，尚有未足。
　③再查，依原告行事曆之記載（見本院卷一第330至334頁），1
    06年之特別休假已休3日，僅餘12日，另兩造對於107至109
    年尚有46日特別休假未休一情，均不爭執，是原告自106年
    至109年尚有特別休假58日，故原告請求特休未休之工資應
    為56,067元（計算式：29000÷30×58＝56067）。逾此部分之
    請求則屬無據。
⑷、提繳勞工退休金：
　①按雇主應為適用本條例之勞工，按月提繳退休金，儲存於勞
    保局設立之勞工退休金個人專戶；雇主每月負擔之勞工退休
    金提繳率，不得低於勞工每月工資百分之6；雇主應提繳及
    收取之退休金數額，由勞保局繕具繳款單於次月26日前寄送
    事業單位，雇主應於再次月底前繳納，勞工退休金條例第6
    條第1項、第14條第1項、第19條第1項分別定有明文。又按
    工資，乃勞工因工作而獲得之報酬，勞基法第2條第3款前段
    定有明文。是工資應視是否屬勞工因提供勞務而由雇主獲致
    之對價而定，亦即工資須具備「勞務對價性」要件，而於無
    法單以勞務對價性明確判斷是否為工資時，則輔以「經常性
    給與」與否作為補充性之判斷標準。倘雇主為改善勞工生活
    而給付非經常性給與；或為其單方之目的，給付具有勉勵、
    恩惠性質之給與，即非為勞工之工作給付之對價，與勞動契
    約上之經常性給與有別，應不得列入工資範圍之內（最高法
    院106 年度台上字第2679號判決參照）。再按勞動基準法施
    行細則第10條第2 、3 款規定：「本法第2條第3款所稱之其
    他任何名義之經常性給與係指左列各款以外之給與。‥‥二獎
    金：指年終獎金、‥‥其他非經常性獎金。三春節、端午節、
    中秋節給與之節金」，即認為三節獎金係屬雇主之恩惠性給
    與，非屬勞工工作之對價，非屬工資之範疇（最高法院106 
    年度台上字第1481號判決要旨參照）。
　②查，兩造對於自99年1月1日起適用勞基法後，被告均未提繳
    原告之勞工退休金乙事均不爭執，原告主張每年應有13個月
    月薪、春節加班、普渡加班、兼職廟祝等薪資，均應計入勞
    工退休金提撥之範圍。然勞工退休金之提撥係以每月工資計
    算基礎，而工資應具備勞務對價性、經常性給與之要件，原
    告雖為上開主張，然此業為被告所否認，而原告對於年終獎
    金1個月、春節加班、普渡加班及兼職廟祝等情事，均未能
    加以舉證以實其說，且亦無打卡記錄可證，是本院難逕為有
    利原告之認定。綜上，原告縱有領取被告上開報酬，因欠缺
    勞務對價性，而無法計入工資之範疇，是被告於99年1月1日
    起應提繳之工資，應以每月之本薪計算始為合理，並計算應
    提繳之金額如附表二所示之200,664元，逾此部分，則屬無
    據，不能准許。
　⑸開立非自願離職證明書
　　按就業服務法第11條第3項規定，本法所稱非自願離職，指
    被保險人因投保單位關廠、遷廠、休業、解散、破產宣告離
    職；或因勞基法第11條、第13條但書、第14條及第20條規定
    各款情事之一離職；另勞動契約終止時，勞工如請求發給服
    務證明書，雇主或其代理人不得拒絕，勞基法第19條亦定有
    明文。本件原告依勞基法第14條第1 項第6 款之規定終止兩
    造之勞動契約，依前揭規定，自屬就業服務法所稱之非自願
    離職，故原告依勞基法第19條規定，請求被告發給非自願離
    職之證明，即有理由。　
四、末按給付有確定期限者，債務人自期限屆滿時起，負遲延責
    任。給付無確定期限者，債務人於債權人得請求給付時，經
    其催告而未為給付，自受催告時起，負遲延責任。其經債權
    人起訴而送達訴狀，或依督促程序送達支付命令，或為其他
    相類之行為者，與催告有同一之效力。前項催告定有期限者
    ，債務人自期限屆滿時起負遲延責任。遲延之債務，以支付
    金錢為標的者，債權人得請求依法定利率計算之遲延利息。
    應付利息之債務，其利率未經約定，亦無法律可據者，週年
    利率為百分之五。民法第229條第2項、第233條第1項及第20
    3 條分別定有明文。查本件起訴狀繕本係於109年7月17日送
    達被告，有本院送達證書1紙附卷可稽（見調解卷第50-3頁
    ），是原告向被告請求利息之起算日應為109年7月18日，應
    堪認定。
五、綜上所述，原告基於勞動契約、勞動基準法之法律關係，請
    求被告給付206,914元（資遣費150,847元＋特休未休56,067
    元）及自109年7月18日起至清償日止按週年利率5%計算之利
    息，及提繳200,664至原告勞工退休金專戶，並開立非自願
    離職證明書予原告，為有理由，應予准許，逾此部分，為無
    理由，應予駁回。又本判決原告勝訴部分係法院就勞工之請
    求為被告敗訴之判決，依勞動事件法第44條第1 項規定，應
    依職權宣告假執行，並依同條第2 項規定，酌定相當擔保金
    額同時宣告被告預供擔保後得免為假執行。至原告敗訴部分
    ，其假執行之聲請即失所附麗，應併予駁回，附此敘明。
六、本件事證已臻明確，兩造其餘攻擊防禦方法及未經援用之證
    據，經審酌後，均認與上開結論不生影響，茲不一一論述，
    併予敘明。
七、依民事訴訟法第79條，判決如主文。
中　　華　　民　　國　　111 　年　　1 　　月　　28　　日
                  勞動法庭    法　官　游璧庄
正本係照原本作成。
如對本判決上訴，須於判決送達後二十日內向本院提出上訴狀。
如委任律師提起上訴者，應一併繳納上訴審裁判費。
中　　華　　民　　國　　111 　年　　1 　　月　　28　　日
                              書記官  張琬青
附表一
年度 平均薪資 應提撥級距 應提撥金額 99 27,600 說明：（22000×13【月薪加年終】＋15000【春節加班】＋9000普渡加班＋10600【兼職廟祝】）÷12 27600 19872（計算式：7600×0.06×12） 100 30,383 說明：（22000×3＋25000×10【月薪加年終】＋15000【春節加班】＋7000普渡加班＋26600【兼職廟祝】）÷12 31800 22896（計算式：31800×0.06×12） 101 29,333 說明：（25000×13【月薪加年終】＋18000【春節加班】＋9000普渡加班）÷12 30300 21816（計算式：30300×0.06×12） 102 32,650 說明：（25000×13【月薪加年終】＋18500【春節加班】＋12000普渡加班＋36310【兼職廟祝】）÷12 33300 23976（計算式：33300×0.06×12） 103 41,388 說明：（25000×13【月薪加年終】＋13500【春節加班】＋6000普渡加班＋152165【兼職廟祝】）÷12 42000 30240（計算式：42000×0.06×12） 104 48,460 說明：（27000×13【月薪加年終】＋14500【春節加班】＋8000普渡加班＋153450【兼職廟祝】＋51680【休息日加班】＋2900【國定假日加班】）÷12 50600 36432（計算式：50600×0.06×12） 105 47,774 說明：（27000×13【月薪加年終】＋14500【春節加班】＋6000普渡加班＋111150【兼職廟祝】＋79040【休息日加班】＋11600【國定假日加班】）÷12 48200 34704（計算式：48200×0.06×12） 106 52,199 說明：（27000×13【月薪加年終】＋14500【春節加班】＋6000普渡加班＋164250【兼職廟祝】＋79040【休息日加班】＋11600【國定假日加班】）÷12 53000 38160（計算式：53000×0.06×12） 107 55,378 說明：（29000×13【月薪加年終】＋14500【春節加班】＋6000普渡加班＋176400【兼職廟祝】＋79040【休息日加班】＋11600【國定假日加班】）÷12 55400 39888（計算式：55400×0.06×12） 108 53,214 說明：（29000×13【月薪加年終】＋18000【春節加班】＋6000普渡加班＋146931【兼職廟祝】＋79040【休息日加班】＋11600【國定假日加班】）÷12 55400 39888（計算式：55400×0.06×12） 109 33,748 說明：（29000×4＋7480＋10169【月薪加年終】＋27360【休息日加班】＋7733【國定假日加班】）÷5 34800 10440（計算式：34800×0.06×5） 

附表二
年度 平均薪資 應提撥級距 應提撥金額 99 22,000 22800 16416（計算式：22800×0.06×12） 100 22,000（1-3月） 25,000（4-12月） 22800（1-3月） 25200（4-12月） 17712（計算式：22800×0.06×3＋25200×0.06×9） 101 25,000  25200 18144（計算式：25200×0.06×12） 102 25,000  25200 18144（計算式：25200×0.06×12） 103 25,000  25200 18144（計算式：25200×0.06×12） 104 27,000  27600 19872（計算式：27600×0.06×12） 105 27,000 27600 19872（計算式：27600×0.06×12） 106 27,000 27600 19872（計算式：27600×0.06×12） 107 29,000 30300 21816（計算式：30300×0.06×12） 108 29,000 30300 21816（計算式：30300×0.06×12） 109 29,000（1-4月） 26,100（5月，計算式：290003027） 30300（1-4月），26400（5月） 8856（計算式：30300×0.06×4＋26400×0.06） 合計   200664